【裁判字號】    98,訴,1331
【裁判日期】    981021
【裁判案由】    毒品危害防制條例
【裁判全文】
臺灣板橋地方法院刑事判決              98年度訴字第1331號
公  訴  人  臺灣板橋地方法院檢察署檢察官
被      告  甲○○
上列被告因毒品危害防制條例案件，經檢察官提起公訴（98年度
毒偵字第1871號）及移送併案審理（98年度毒偵字第2533號），
，本院依簡式審判程序判決如下：
    主  文
甲○○施用第一級毒品，累犯，處有期徒刑柒月。又施用第二級
毒品，累犯，處有期徒刑月。應執行有期徒刑玖月。
    事  實
一、甲○○前因施用毒品案件，經本院以95年度毒聲字第65號裁
    定送觀察、勒戒後，認有繼續施用毒品之傾向，再經本院以
    95年度毒聲字第1767號裁定令入戒治處所施以強制戒治，嗣
    於民國96年7 月18日執行完畢出所，並由臺灣板橋地方法院
    檢察署檢察官以96年度戒毒偵字第321 號為不起訴處分確定
    。復因違反槍砲彈藥刀械管制條例案件，經本院以94年度簡
    字第5582號刑事簡易判決判處有期徒刑五月，併科罰金銀元
    三萬元，如易服勞役以銀元三百元折算一日確定；又因持有
    第一級毒品案件，經本院以95年度易字第791 號刑事判決判
    處有期徒刑三月確定；再因贓物案件，經本院以95年度簡字
    第6213號刑事簡易判決判處有期徒刑四月確定；另因持有第
    一級毒品案件，經本院以95年度易字第2591號刑事判決判處
    有期徒刑四月確定；上開四案嗣再經本院以96年度聲減字第
    3207號裁定各減其刑期、罰金二分之一，並就有期徒刑部分
    定執行刑為有期徒刑六月確定。前述各案刑期接續執行後（
    包含易服勞役），甫於97年2 月2 日縮刑期滿執行完畢。
二、詎甲○○仍不知悛悔，復基於施用第二級毒品甲基安非他命
    （下稱甲基安非他命）之犯意，於98年1 月21日夜間11時許
    ，在其前夫位於臺北縣三峽鎮○○路○段108 巷26之1 號2
    樓之住處內，以將甲基安非他命粉末置於玻璃球吸食器內，
    再於其下方點火燒烤產生煙霧後加以吸用之方式，非法施用
    甲基安非他命一次；又基於施用第一級毒品海洛因（下稱海
    洛因）之犯意，於98年1 月22日某時在上開處所內，以將海
    洛因粉末摻入香菸後，再點火吸食其煙霧之方式，非法施用
    海洛因一次。嗣於98年1 月22日下午4 時20分許，在上址為
    警查獲，因其為列管毒品人口，而至臺北縣政府警察局三峽
    分局接受採尿檢驗，送驗結果呈鴉片類（嗎啡）及甲基安非
    他命類陽性反應，始悉上情。
三、案經臺北縣政府警察局三峽分局移送臺灣板橋地方法院檢察
    署檢察官偵查起訴及移送併案審理（併案部分與起訴部分係
    同一事實，僅係查獲來源不同）。
    理  由
一、本件被告甲○○所犯係死刑、無期徒刑、最輕本刑為三年以
    上有期徒刑以外之罪，其於準備程序中就被訴事實為有罪之
    陳述，經法官告知簡式審判程序之旨，並聽取公訴人及被告
    之意見後，本院業已於98年10月14日依刑事訴訟法第273 條
    之1 第1 項之規定，合議裁定由受命法官獨任進行簡式審判
    程序，合先敘明。
二、前揭事實業據被告於警詢及本院審理中均供承不諱，而其於
    上開時、地為警查獲後所採尿液，經送臺灣檢驗科技股份有
    限公司以EIA 酵素免疫分析法初步檢驗，再以GC/MS 氣相層
    析質譜儀法確認檢驗結果，確均呈鴉片類（嗎啡）及甲基安
    非他命類陽性反應乙節，亦有該公司98年2 月18日編號：UL
    /2009/20108 、20118 號濫用藥物檢驗報告、尿液檢體採集
    送驗紀錄表、臺北縣政府警察局三峽分局查獲毒品危害防制
    條例案姓名對照表各一紙附卷可稽，被告之自白既有上開證
    據足資補強，應堪信為真實。據此，本案事證明確，被告犯
    行堪以認定。
三、查被告前因施用毒品案件，經本院以95年度毒聲字第65號裁
    定送觀察、勒戒後，認有繼續施用毒品之傾向，再經本院以
    95年度毒聲字第1767號裁定令入戒治處所施以強制戒治，嗣
    於96年7 月18日執行完畢出所，並由臺灣板橋地方法院檢察
    署檢察官以96年度戒毒偵字第321 號為不起訴處分確定等情
    ，有臺灣高等法院被告前案紀錄表一份在卷可參，其再犯本
    件施用第一級、第二級毒品之罪，係於強制戒治執行完畢後
    五年內再犯毒品危害防制條例第10條第1 項、第2 項之罪，
    依該條例第23條第2 項規定，應逕予論罪科刑。
四、論罪科刑部分：
(一)按海洛因、甲基安非他命分別係毒品危害防制條例第2 條第
    2 項第1 款、第2 款所定之第一級、第二級毒品，故核被告
    所為，係犯上開條例第10條第1 項之施用第一級毒品罪及同
    條第2 項之施用第二級毒品罪。其為施用第一級毒品海洛因
    、第二級毒品甲基安非他命而持有之行為，皆為其施用之高
    度行為所吸收而不另論罪。其所犯上開二罪間，犯意各別、
    行為互殊，應予分論併罰。
(二)被告前因違反槍砲彈藥刀械管制條例案件，經本院以94年度
    簡字第5582號刑事簡易判決判處有期徒刑五月，併科罰金銀
    元三萬元，如易服勞役以銀元三百元折算一日確定；又因持
    有第一級毒品案件，經本院以95年度易字第791 號刑事判決
    判處有期徒刑三月確定；再因贓物案件，經本院以95年度簡
    字第6213號刑事簡易判決判處有期徒刑四月確定；另因持有
    第一級毒品案件，經本院以95年度易字第2591號刑事判決判
    處有期徒刑四月確定；上開四案嗣經本院以96年度聲減字第
    3207號裁定各減其刑期、罰金二分之一，並就有期徒刑部分
    定執行刑為有期徒刑六月確定。前述各案刑期接續執行後（
    包含易服勞役），甫於97年2 月2 日縮刑期滿執行完畢乙節
    ，有上開被告前案紀錄表一份在卷可按，其受有期徒刑執行
    完畢後五年內，故意再犯本件有期徒刑以上之各罪，皆為累
    犯，均應依刑法第47條第1 項之規定加重其刑。
(三)本院爰審酌被告前已有因施用毒品而經觀察、勒戒及強制戒
    治之紀錄，業如上述，猶再犯本件施用毒品犯行，可徵其悔
    意不深，遠離毒品之意志薄弱，惟其施用毒品係自戕行為，
    對他人法益尚無具體危害，及其施用毒品之動機，暨犯罪後
    坦承犯行之態度等一切情狀，分別量處如主文所示之刑，並
    定其應執行之刑，以資懲儆。
據上論斷，應依刑事訴訟法第273 條之1 第1 項、第299 條第1
項前段，毒品危害防制條例第10條第1 項、第2 項，刑法第11條
前段、第47條第1 項、第51條第5 款，判決如主文。
本案經檢察官陳旭華到庭執行職務。
中    華    民    國    98    年    10    月    21    日
                  刑事第十庭  法  官 張紹省
以上正本證明與原本無異
如不服本判決應於送達後十日內向本院提出上訴狀。
                              書記官 周雅玲
中    華    民    國    98    年    10    月    21    日
附錄本案論罪科刑法條全文：
毒品危害防制條例第10條
施用第一級毒品者，處六月以上五年以下有期徒刑。
施用第二級毒品者，處三年以下有期徒刑。


司法院資訊處製作；財團法人民間司法改革基金會備份。
